【裁判字號】    98,訴,1631
【裁判日期】    980527
【裁判案由】    毒品危害防制條例
【裁判全文】
臺灣板橋地方法院刑事判決              98年度訴字第1631號
公  訴  人  臺灣板橋地方法院檢察署檢察官
被      告  甲○○
上列被告因違反毒品危害防制條例案件，經檢察官提起公訴（97
年度毒偵字第8232號），因被告於準備程序中就被訴事實為有罪
之陳述，經本院合議庭裁定由受命法官獨任進行簡式審判程序，
並判決如下：
    主  文
甲○○施用第一級毒品，累犯，處有期徒刑拾月。
    事  實
一、甲○○前於民國93年間因竊盜案件，經本院以93年度易字第
    624 號判處有期徒刑1 年2 月確定；另因毒品案件，經本院
    以94年度簡字第1533號判處有期徒刑6 月確定，前開2 罪經
    裁定應執行有期徒刑1 年7 月確定；再因竊盜案件，經本院
    以93年度易字第1362號判處有期徒刑1 年確定，前開案件接
    續執行，於96年6 月23日假釋出監，於96年7 月14日假釋期
    滿未經撤銷視為執行完畢。又其前於88年間因施用毒品案件
    ，經臺灣士林地方法院以88年度毒聲字第1058號裁定送觀察
    、勒戒後，認無繼續施用毒品之傾向，於88年7 月3 日執行
    完畢出所，並經臺灣士林地方法院檢察署檢察官以88年度偵
    字第5877號為不起訴處分確定；復因施用毒品案件，經臺灣
    花蓮地方法院以89年度毒聲字第1048號裁定送觀察、勒戒後
    ，認有繼續施用毒品之傾向，令入戒治處所強制戒治，於90
    年8 月7 日停止戒治出所，所餘戒治期間付保護管束，於91
    年1 月17日期滿，另經花蓮地方法院以90年度花簡字第63號
    判處有期徒刑6 月確定；再於93年8 月至10月間施用毒品，
    經本院以94年度簡字第1533號判處有期徒刑6 月確定；復因
    施用毒品案件，經本院以97年度訴字第3089號、第3688號、
    第2771號分別判處應執行有期徒刑10月、10月及有期徒刑10
    月確定；另因施用毒品案件，經桃園地方法院以97年度審訴
    字第1898號判處有期徒刑8 月、6 月，應執行有期徒刑1 年
    ；再因施用毒品案件，經臺灣臺北地方法院以97年度訴字第
    1620號判處有期徒刑7 月、4 月，應執行有期徒刑10月確定
    。詎仍不知悔改，於強制戒治執行完畢釋放後5 年內，再犯
    上開毒品案件後，復基於同時施用第一級毒品海洛因及第二
    級毒品甲基安非他命之故意，於97年8 月15日某時許，在臺
    北縣板橋市○○街235 巷1 號4 樓之住處，以將海洛因及甲
    基安非他命摻雜置入香菸內吸食之方式，同時施用海洛因及
    甲基安非他命1 次。嗣於同年月17日下午1 時許，在臺北縣
    石碇鄉隆盛村雙溪37之2 號前，為警查獲，經採集其尿液送
    驗後，呈甲基安非他命及嗎啡陽性反應，始查悉上情。
二、案經臺北縣政府警察局新店分局報告臺灣板橋地方法院檢察
    署檢察官偵查起訴。
    理  由
一、上揭同時施用第一級毒品海洛因、第二級毒品甲基安非他命
    之事實，業據被告甲○○於本院審理時坦承不諱，而被告為
    警查獲時採集之尿液，經送驗結果呈嗎啡及甲基安非他命陽
    性反應，此有臺灣檢驗科技股份有限公司CH/2008/80560 號
    濫用藥物檢驗報告、臺北縣政府警察局新店分局偵辦毒品危
    害防制條例案被移送者姓名及代碼對照表各1 份附卷可佐，
    被告前開自白與事實相符，應堪採信。又被告前於88年間因
    施用毒品案件，經臺灣士林地方法院以88年度毒聲字第1058
    號裁定送觀察、勒戒後，認無繼續施用毒品之傾向，於88年
    7 月3 日執行完畢出所，並經臺灣士林地方法院檢察署檢察
    官以88年度偵字第5877號為不起訴處分確定；復因施用毒品
    案件，經臺灣花蓮地方法院以89年度毒聲字第1048號裁定送
    觀察、勒戒後，認有繼續施用毒品之傾向，令入戒治處所強
    制戒治，於90年8 月7 日停止戒治出所，所餘戒治期間付保
    護管束，於91年1 月17日期滿，另經花蓮地方法院以90年度
    花簡字第63號判處有期徒刑6 月確定；再於93年8 月至10月
    間施用毒品，經本院以94年度簡字第1533號判處有期徒刑6
    月確定；復因施用毒品案件，經本院以97年度訴字第3089號
    、第3688號、第2771號分別判處應執行有期徒刑10月、10月
    及有期徒刑10月確定；另因施用毒品案件，經桃園地方法院
    以97年度審訴字第1898號判處有期徒刑8 月、6 月，應執行
    有期徒刑1 年；再因施用毒品案件，經臺灣臺北地方法院以
    97 年 度訴字第1620號判處有期徒刑7 月、4 月，應執行有
    期徒刑10月確定，有臺灣高等法院被告前案紀錄表乙份附卷
    可佐，其於強制戒治行完畢釋放後5 年內，再犯上開施用毒
    品案件後，復為本件施用毒品犯行，應可認定。本案事證明
    確，被告犯行洵堪認定，應予依法論科。
二、核被告甲○○所為，係犯毒品危害防制條例第10條第1 項之
    施用第一級毒品罪、同條第2 項之施用第二級毒品罪。被告
    施用前持有海洛因、甲基安非他命之低度行為，應為施用海
    洛因、甲基安非他命之高度行為所吸收，不另論罪。被告以
    一施用毒品行為，同時觸犯上開2 罪，為想像競合，應從一
    重之施用第一級毒品罪論處，起訴書雖認被告係分別施用海
    洛因及甲基安非他命，而應數罪併罰，惟查，被告係以將海
    洛因及甲基安非他命摻雜置入香菸內吸食之方式，同時施用
    海洛因及甲基安非他命一情，業據被告於本院審理中供述明
    確，此外，復查無其他證據證明被告係分別涉犯上開犯行，
    故公訴人於本院審理中當庭更正認被告上開所犯為想像競合
    之裁判上一罪關係，本院自應依其更正而為審酌，附此敘明
    。又被告有事實欄所示之前科紀錄，於96年7 月14日假釋期
    滿未經撤銷視為執行完畢，有臺灣高等法院被告前案紀錄表
    1 份在卷可佐，其受有期徒刑之執行完畢，5 年以內故意再
    犯有期徒刑以上之罪，為累犯，依刑法第47條第1 項規定加
    重其刑。爰審酌被告有多次施用毒品之犯罪紀錄、其犯罪手
    段、生活狀況、國小畢業之智識程度、施用毒品係對自己身
    體之殘害，及其犯罪後坦承犯行之態度等一切情狀，量處如
    主文所示之刑。
據上論斷，應依刑事訴訟法第299 條第1 項前段、第273 條之 1
第1 項，毒品危害防制條例第10條第1 項、第2 項，刑法第11條
前段、第55條、第47條第1 項，判決如主文。
本案經檢察官江耀民到庭執行職務。
中    華    民    國    98    年    5     月    27    日
                    刑事第八庭  法  官  俞秀美
以上正本證明與原本無異。
如不服本判決，應於判決送達後10日內敘明上訴理由，向本院提
出上訴狀 (應附繕本) ，上訴於臺灣高等法院。其未敘述上訴理
由者，應於上訴期間屆滿後20日內向本院補提理由書「切勿逕送
上級法院」。
                                書記官  謝怡貞
中    華    民    國    98    年    5     月    27    日


司法院資訊處製作；財團法人民間司法改革基金會備份。
